# 陈版主您好，请教金融资产特殊案例的减值准备问题，多谢

提问人：4830628 时间：2023-09-18 22:09:06
我公司非金融机构

回答人：chenyiwei
理论上是可以个别认定，按照预期未来可收回金额的折现值小于账面价值的差额计提减值，但要注意：
1 、如何证明该债务人（地方政府）的信用风险特征与同一组合内的其他应收款项存在本质差异？
2 、如何估计未来的预计收回日期和金额？该地方政府是否已出具还款承诺？有无预算、资产抵押等作为还款保障？